臺灣雲林地方法院協商程序宣示判決筆錄
                                  111年度交易字第161號@page{margin-top:1.8cm;margin-bottom:1.8cm;padding-left:2.55cm;margin-right:2.55cm;} body{width:673px;height: auto;font-family:標楷體, 楷體造字, 新細明體-ExtB, MS Gothic;font-size:24px;line-height:149%;text-align:justify;word-break:break-all;white-space:normal;margin: 0;} 臺灣雲林地方法院協商程序宣示判決筆錄                                  111年度交易字第161號@page{margin-top:1.8cm;margin-bottom:1.8cm;padding-left:2.55cm;margin-right:2.55cm;} body{width:673px;height: auto;font-family:標楷體, 楷體造字, 新細明體-ExtB, MS Gothic;font-size:24px;line-height:149%;text-align:justify;word-break:break-all;white-space:normal;margin: 0;} 臺灣雲林地方法院協商程序宣示判決筆錄                                  111年度交易字第161號公  訴  人  臺灣雲林地方法院檢察署檢察官被      告  聞鶴憲                                  上列被告因公共危險案件，經檢察官提起公訴（111 年度偵字第2585、2933號），並聲請法院改依協商程序而為判決，本院認為適當，同意由受命法官獨任進行協商判決程序，於中華民國111年7 月28日下午3 時46分在本院第八法庭宣示判決，以代判決書，出席職員如下：    法  官  黃玥婷    書記官  邱明通    通  譯  郭文雄法官起立朗讀判決主文、犯罪事實要旨、處罰條文並告知上訴限制、期間及提出上訴狀之法院，且諭知記載其內容：一、主文：聞鶴憲駕駛動力交通工具而血液中酒精濃度達百分之    零點零五以上，累犯，處有期徒刑陸月，如易科罰金，以新    臺幣壹仟元折算壹日；又駕駛動力交通工具而吐氣所含酒精    濃度達每公升零點二五毫克以上，累犯，處有期徒刑肆月，    如易科罰金，以新臺幣壹仟元折算壹日。應執行有期徒刑捌    月，如易科罰金，以新臺幣壹仟元折算壹日。二、犯罪事實要旨：聞鶴憲前因公共危險案件，經臺灣雲林地方    法院以107 年度港交簡字第25號判決判處有期徒刑3 月確定    ，於民國107 年7 月31日社會勞動改易科罰金執行完畢。詎    仍不知悔改，明知酒後不得駕駛動力交通工具，仍為下列犯    行：  ㈠於110 年8 月15日14時許起至同日15時30分許止，在雲林縣    臺西鄉某魚塭飲用保力達藥酒後，由雇主載其至位於雲林縣    口湖鄉之雇主住處。聞鶴憲旋基於酒後駕駛動力交通工具之    犯意，於同日16時20分許，自其雇主上開住處，騎乘車牌號  &0000; 碼000-0000號普通重型機車行駛於道路。嗣於同日16時49分    許，行經雲林縣口湖鄉梧北村雲146 公路1 公里500 公尺處    東側向路肩，因不勝酒力而自摔在地，而受有頭部外傷併硬    腦膜下腔出血、額竇骨折、左眉撕裂傷及四肢多處挫擦傷等    傷害，送中國醫藥大學北港附設醫院急救，嗣警據報到場處    理，並委由該醫院對聞鶴憲抽血檢驗，於同日17時40分許，    測得其血液中酒精濃度為307.7mg/dL，換算其吐氣所含酒精    濃度約為每公升1.53毫克，而悉上情。  ㈡於111 年4 月6 日1 時許起至同日3 時30分許止，在雲林縣    ○○鎮○○路00號租屋處飲用啤酒後，復基於酒後駕駛動力    交通工具之犯意，於同日10時50分許，自上開租屋處，騎乘    車牌號碼000- 000號普通重型機車行駛於道路。嗣於同日11    時許，行經雲林縣北港鎮博愛路與中華路口，因行車不穩為    警攔查，並於同日11時32分許，測得其吐氣所含酒精濃度為    每公升0.53毫克，始悉上情。三、處罰條文：刑法第47條、修正前刑法第185 條之3 第1 項第1款與修正後同法第185 條之3 第1 項第1 款之公共危險罪。四、協商判決原則上不得上訴。但有刑事訴訟法第 455條之 4第     1項第 1款「於本訊問程序終結前，被告撤銷協商合意或檢    察官撤回協商聲請者」；第 2款「被告協商之意思非出於自    由意志者」；第 4款「被告所犯之罪非第455條之2第 1項所    得以協商判決者」；第 6款「被告有其他較重之裁判上一罪    之犯罪事實者」；第 7款「法院認應諭知免刑或免訴、不受    理者」等情形之一，或協商判決違反同條第 2項「法院應於    協商合意範圍內為判決；法院為協商判決所科之刑，以宣告    緩刑、二年以下有期徒刑、拘役或罰金為限」等規定者（以    上均簡稱但書情形），不在此限（即有但書情形，依法仍得    上訴）。 五、本件如有上述但書情形，且不服本判決時，得自收受判決送    達之日起二十日內，向本院提出上訴狀（須附繕本），上訴    於第二審法院。六、依據刑事訴訟法第455條之9之規定，作成本宣示判決筆錄，    以代判決書。中　　華　　民　　國　　111 　年　　7 　　月　　28　　日                  臺灣雲林地方法院刑事第三庭                              書記官  邱明通                              法  官  黃玥婷 以上正本證明與原本無異。中　　華　　民　　國　　111 　年　　7 　　月　　28　　日                                書記官  邱明通